【裁判字號】    98,簡上,1377
【裁判日期】    981229
【裁判案由】    詐欺
【裁判全文】
臺灣板橋地方法院刑事判決            98年度簡上字第1377號
上  訴  人
即  被  告  甲○○
上列上訴人即被告因詐欺案件，不服本院於中華民國98年9 月22
日以98年度簡字第6437號所為之第一審判決（聲請簡易判決處刑
案號：98年度偵字第13630 號、第16731 號、第19259 號，移送
併辦案號：98年度偵字第21796 號），提起上訴，本院管轄之第
二審合議庭判決如下：
    主  文
上訴駁回。
甲○○緩刑貳年。
    事實及理由
一、本案經本院審理結果，認第一審以上訴人即被告甲○○罪證
    明確，適用刑事訴訟法第四百四十九條第一項前段、第三項
    、第四百五十四條第二項、刑法第三十條、第三百三十九條
    第一項、第五十五條、第四十一條第一項前段及刑法施行法
    第一條之一等規定，並審酌被告所為助長詐騙財產犯罪之風
    氣，致致使執法人員難以追查詐騙集團成員之真實身分，增
    加被害人尋求救濟之困難，並擾亂金融往來秩序，危害社會
    正常交安全，兼衡被害人損失金額、被告犯罪之手段及犯罪
    後態度等一切情狀，判處有期徒刑三月如易科罰金，以新臺
    幣壹仟元折算壹日，其認事用法均無違誤，量刑亦屬妥適，
    應予維持，並引用第一審刑事簡易判決書所記載之事實、證
    據及理由（如附件）。
二、被告上訴意旨略以：伊係為應徵工作，才會交付所申辦之中
    華郵政股份有限公司華江橋郵局000－00000000
    000000號帳戶之提款卡及密碼予他人，主觀上沒有幫
    助詐欺之犯意云云。然查：
  (一)按金融帳戶為個人理財工具，申請開設金融帳戶並無任何特
    殊限制，一般民眾皆可申請，且開戶門檻不高，一人復得在
    不同金融機構申請數個存款帳戶使用，此乃眾所週知之事實
    ，又向金融機構開設帳戶、請領存摺及金融卡使用一事，乃
    針對個人身分之社會信用而予資金流通，具有強烈屬人性，
    故依一般人之社會生活經驗，實無收集（包含購買、承租或
    借用等）他人帳戶使用之必要，如陌生人不以自己名義申請
    開戶，反向他人收集銀行帳戶供己使用，該他人對於收集帳
    戶者是否合法使用乙節，即應有所懷疑。
  (二)再者，依一般社會經驗，公司行號如以轉帳方式發放薪資，
    受僱者僅須提供自己使用之銀行帳號即足，斷無交付存摺正
    本、提款卡及密碼之必要，被告所稱：公司要求伊交付提款
    卡及密碼係為辦理轉帳功能，以便他人將金錢匯入伊帳戶云
    云，明顯悖於應徵工作之需求，而現今詐欺集團為取得他人
    之存款帳戶，常以應徵工作、質押借款或辦理貸款為由，誘
    使民眾交付金融機構之存款帳戶，以隱匿其財產犯罪之不法
    行徑，規避執法人員之查緝，並掩飾、確保因自己犯罪所得
    之財物，類此案件在社會上層出不窮，亦早經坊間書報雜誌
    、影音媒體廣為報導，被告係具備通常事理能力之人，於本
    院審理時亦自承：「（你當時不會擔心對方把你郵局帳戶的
    錢趁機領光？）我想我郵局裡面沒有錢，對方也說要是擔心
    錢被騙，可以先把帳戶裡的錢都領光。」、「（如果你的郵
    局帳戶裡面有數千元或數萬元的存款，即使對方表示他不會
    騙你，你還是會把提款卡及密碼交給對方嗎？）不會，因為
    裡面有錢，我擔心錢被領走，我也有懷疑對方到底是真公司
    還是假公司。」等語不諱，足認被告對於其所交付之金融帳
    戶可能供詐騙集團使用，作為騙取他人財物之工具一事，實
    已有所預見，惟其竟因帳戶內並無存款，自己不致遭受損害
    ，即率爾將提款卡、密碼交付他人，可見該帳戶縱使遭人利
    用作為詐騙工具，亦無違被告本意，被告主觀上有幫助詐欺
    之不確定故意，實甚明確。被告空言辯稱：伊主觀上沒有幫
    助詐欺之犯意云云，洵屬卸責之詞，委無可採，其執此提起
    上訴，為無理由，應予駁回。
三、末查被告前未曾因故意犯罪而受有期徒刑以上刑之宣告，有
    臺灣高等法院被告前案紀錄表一份在卷可考，其因一時失慮
    致罹刑典，惟年紀甚輕，經此偵審程序之教訓，當已知所警
    惕，信無再犯之虞，是本院認原審所宣告之刑，以暫不執行
    為適當，爰併予宣告緩刑二年，以啟自新。
據上論斷，應依刑事訴訟法第四百五十五條之一第一項、第三項
、第三百六十八條、第三百七十三條，刑法第七十四條第一項第
一款，判決如主文。
本案由檢察官乙○○聲請以簡易判決處刑，經檢察官賴建如到庭
執行職務。
中    華    民    國    98    年    12    月    29    日
                  刑事第四庭  審判長法  官  樊季康
                                    法  官  徐子涵
                                    法  官  劉元斐
上列正本證明與原本無異。
不得上訴。
                                    書記官  張懿端
中    華    民    國    98    年    12    月    30    日


司法院資訊處製作；財團法人民間司法改革基金會備份。
